臺灣新北地方法院民事判決
                                    110年度再簡上字第2號
上  訴  人  張嘉倩  

被 上訴 人  欣泰石油氣股份有限公司

法定代理人  莊鴻文  
訴訟代理人  張賢德  
            陳益富  
上列當事人間排除侵害再審之訴事件，上訴人對於中華民國110
年6月3日本院板橋簡易庭110年度板再簡字第2號第一審判決提起
上訴，本院於110年12月21日言詞辯論終結，判決如下：
    主      文
上訴駁回。
第二審訴訟費用由上訴人負擔。
    事實及理由
一、上訴人再審主張：伊於前訴訟起訴請求被上訴人應拆除附著
    於門牌號碼為新北市○○區○○路0段000巷0弄0號2樓房屋（下
    稱系爭房屋）臥室外牆之天然氣主輸氣管線（下稱系爭主輸
    氣管線，即本件上訴人所稱之系爭本支管）；被上訴人應將
    系爭房屋臥室外牆牆面遭破壞處回復原狀，並陳明願供擔保
    ，請准宣告假執行，經原審法院於民國107年9月4日以106年
    度板簡字第2728號判決(下稱原確定判決)上訴人敗訴。又伊
    於109年8月4日聲請調閱106年度板簡字第2728號民事簡易訴
    訟程序第一審卷宗後，發現原確定判決第5頁第15、16、23
    、31行出現了伊之提告要件「天然氣主輸氣管線」之主要管
    線名稱為「本支管」（依被上訴人營業章程第3條第1項第4
    款本支管：指為輸送天然氣而敷設於道路、…公園或其他土
    地之輸氣管線），是位於192巷1弄中，依退輔會提供的圖檔
    是不可侵入到狹小巷弄之中，也不能緊貼建物本體。依天然
    氣事業法第22條規定，本支管應事先徵得各有關主管機關之
    同意方能施工，原確定判決載明本件本支管（下稱系爭本支
    管）位於192巷1弄，經多次向權責機關索取系爭本支管之核
    准施工案號均未能取得，判斷被上訴人將系爭本支管敷設於
    系爭房屋外牆上及樓頂一路延伸全部以祼露明管，應未徵得
    各有關主管機關之同意，原確定判決適用法規錯誤，且公用
    天然氣事業用戶管線設備裝置計費準則、被上訴人營業章程
    、天然氣事業法第22、3、13條均明確定義「本支管」就是
    輸配氣設備，更明確指出允許敷設區域，足見原確定判決之
    判決理由與主文顯有矛盾等情，爰依民事訴訟法第496條第1
    項第1、2款規定，提起本件再審之訴，聲明求為判決：㈠原
    判決廢棄。㈡原確定判決廢棄。㈢被上訴人應拆除附著於系爭
    房屋臥室外牆設置之系爭主輸氣管線(即本件上訴人所稱之
    系爭本支管）；被上訴人應將系爭房屋臥室外牆牆面遭破壞
    處回復原狀（如106年補字2617號第23頁之表格）。
二、被上訴人則以：原確定判決係於107年9月4日宣判，嗣因上
    訴人未上訴而確定，上訴人於110年4月23日提起本件再審之
    訴，顯已逾再審期間而不合法。又原確定判決並無適用法規
    顯有錯誤或判決理由與主文顯有矛盾之情形。按公用天然氣
    事業用戶管線設備裝置計費準則第4條規定，可知天然氣輸
    氣管線係依管線設備所處位置區分「本支管」與 「表外管
    」，並非上訴人所稱以管徑區分。再按同準則第3 條規定及
    被上訴人營業章程第3 條規定，可知敷設於道路之輸氣管線
    為「本支管」，而自本支管分接點至建物計量表間之輸氣管
    線為「表外管」。經查，系爭房屋所在區域天然氣管線竣工
    圖可知，鋪設於水源路道路下方的輸氣管線是「本支管」，
    而由本支管接出從32、35巷口往巷内延伸經過社區整壓器（
    圓形圖示）至系爭房屋建物計量表間的輸氣管線是「表外管
    」。故上訴人主張系爭房屋臥房外牆置放之「天然氣主輸氣
    管線」明顯屬於由本支管接出從32、35巷口往巷内延伸經過
    社區整壓器（圓形圖示）至系爭房屋建物計量表間的輸氣管
    線，按上揭公用天然氣事業用戶管線設備裝置計費準則第3
    條、第4條及被上訴人營業章程第3條規定屬於「表外管」，
    並非「本支管」，自無適用「本支管」不得接觸建物主體或
    敷設區域等法令限制之餘地。「天然氣主輸氣管線於77年申
    請資料及依法設置資料（含照片）」距今已逾30年以上，因
    年代久遠，資料業已銷毀等語，資為抗辯。
三、原審判決駁回上訴人再審之訴。上訴人不服提起上訴，並聲
    ：㈠原判決廢棄。㈡原確定判決廢棄。㈢被上訴人應拆除附著
    於土城區中央路2段192巷1弄6號2樓臥室外牆設置之天然氣
    主輸氣管線。被上訴人應將上開外牆牆面遭破壞之處回復原
    狀（如106 年補字2617號第23頁之表格）。被上訴人答辯聲
    明：上訴駁回。
四、兩造不爭執之事項(見本院卷112頁)：
  ㈠上訴人於107年9月7日收受原確定判決，且於上訴期間未提起
    上訴。
　㈡上訴人於110年4月23日就原確定判決向原審法院提起本件再
    審之訴。　
五、兩造爭執要點為： ㈠上訴人提起本件再審是否逾30日不變期
    間? ㈡若上訴人提起本件再審未逾30日不變期間，本件是否
    有民事訴訟法第496條第1項第1、2款之再審事由？茲就兩造
    爭點及本院得心證之理由分述如下：　　
  ㈠上訴人提起本件再審是否逾30日不變期間?按「提起上訴，應
    於第一審判決送達後二十日之不變期間內為之。」、「再審
    之訴，應於三十日之不變期間內提起。前項期間，自判決確
    定時起算，判決於送達前確定者，自送達時起算」，民事訴
    訟法第440條本文、第500條第1項、第2項前段定有明文。查
    本件上訴人係於107年9月7日收受原確定判決，且於上訴期
    間未提起上訴，則計算20日之上訴期間自判決送達發生效力
    翌日起，至107年9月27日即已屆滿。上訴人於110年4月23日
    始就原確定判決向原審法院提起本件再審之訴等情，已如前
    述，足見上訴人於110年4月23日提起本件再審之訴距原確定
    判決確定之日即107年9月27日，已逾30日之不變期間，復未
    於再審訴狀內表明關於遵守不變期間之證據，其再審之訴為
    不合法，應予以駁回。
  ㈡上訴人提起本件再審之訴，既已逾30日不變期間，故毋庸究
    是否有民事訴訟法第496條第1項第1、2款之再審事由。
六、綜上所述，上訴人提起本件再審之訴，已逾30日不變期間，
    其再審之訴為不合法，應予駁回。原審判決認為上訴人提起
    再審未逾不變期間，然因本件上訴人僅提供圖片便逕認原審
    判決適用法規顯有錯誤，進而認定原審判決亦有判決理由與
    主文顯有矛盾情事，容屬誤會，上訴人提起本件再審之訴顯
    無理由，而不經言詞辯論，逕以判決駁回之。原審雖未於程
    序上予以裁定駁回，而為實體之審究後以判決形式駁回上訴
    人之再審，所持理由雖有不同，然其結論並無二致，上訴論
    旨指摘原判決不當，求予廢棄改判，仍屬無理由，應予駁回
    其上訴。
七、本件再審之訴在程序上為不合法，已毋庸就其再審有無理由
    再為實體上之審究，故兩造其餘攻擊防禦方法，無須逐一審
    酌，併此敘明。
八、據上論結，本件上訴為無理由。依民事訴訟法第505條、第4
    36條之1第3項、第449條第2項、第78條，判決如主文。
中　　華　　民　　國　　111 　年　　1 　　月　　11　　日
                  民事第七庭    審判長法  官  陳映如
                                      法  官  謝宜雯
                                      法  官  楊千儀
正本係照原本作成。
本判決不得上訴。
中　　華　　民　　國　　111 　年　　1 　　月　　11　　日
                                      書記官  李育真